臺灣苗栗地方法院刑事判決　　　　　　　 96年度訴字第365號
公　訴　人　臺灣苗栗地方法院檢察署檢察官
被　　　告　乙○○
選任辯護人　路春鴻律師
上列被告因偽造文書案件，經檢察官提起公訴（94年度偵字第50
28號），本院判決如下：
    主  文
乙○○無罪。
    理  由
一、公訴意旨：
    被告乙○○係丁○○之妯娌，疑似為隱匿其名下不動產，竟
    基於偽造文書及使公務員登載不實之犯意，於民國90年6 月
    5 日，以偽造之「丁○○印」印章1 顆，偽造如附表編號1
    至2 所示之不動產買賣契約書與授權書各1 份。又另偽造「
    丁○○」印章1 顆，將該偽造印章及附表編號1 至2 所示偽
    造之不動產買賣契約書與授權書一併交付不知情之土地登記
    專業代理人林秀英而行使之，委由其於90年8 月6 日前往臺
    中市中興地政事務所，辦理臺中市○○區○○段336 地號土
    地（權利範圍178/100000）、同段3985建號建物（權利範圍
    全部）、同段3702建號建物（權利範圍197/100000）等3 筆
    不動產（下稱系爭不動產）之所有權移轉登記至丁○○名下
    ，並經由不知情之林秀英，持上開偽造之「丁○○」印章，
    製作如附表編號3 至5 所示之土地登記申請書、土地買賣所
    有權移轉契約書、建築改良物買賣所有權移轉契約書，送交
    中興地政事務所承辦職員審核附卷而予以行使，使不知情之
    中興地政事務所承辦職員依其檢附文件及所為之申請，將上
    開所有權移轉之不實事項登載於職務上所掌之土地登記簿上
    ，足以生損害於地政機關有關不動產管理之正確性及丁○○
    之權益，因認被告涉犯刑法第216 條、第210 條之行使偽造
    私文書及同法第214 條之使公務員登載不實罪嫌。
二、檢察官之舉證：
    (一)被告於偵查中供述：係伊出面委請林秀英辦理系爭不動產
      之所有權移轉登記，並交付辦理移轉登記時所需之丁○○
      印章，丁○○完全沒有出面；系爭不動產在辦理所有權移
      轉登記前，原即出租與第三人，辦理後仍繼續出租，迄今
      （指95年4 月10日偵訊時）仍由伊負責出租及收取租金事
      宜，租金仍有新臺幣（下同）8000元，丁○○皆未取得系
      爭不動產之占有、使用等情（見94年度偵字第5028號卷【
      下稱5028偵查卷】第27至28、97頁）。
    (二)證人即告訴人丁○○於警詢、偵查中證述全部犯罪事實。
    (三)證人林秀英於偵查中證述：係被告委任伊辦理系爭不動產
      之所有權移轉登記，辦理時伊沒有見過丁○○；擔任土地
      登記專業代理人已20年以上，接受委任辦理所有權移轉登
      記時原則上會要求權利人、義務人皆要到場，本件係因被
      告有出示買賣契約書及授權書，並表示丁○○係其嫂子，
      始在被告之要求下，沒有堅持丁○○要到場等情（見5028
      偵查卷第95至98頁）。
    (四)如附表編號1 至5 所示不動產買賣契約書、授權書、土地
      登記申請書、土地買賣所有權移轉契約書、建築改良物買
      賣所有權移轉契約書及內政部警政署刑事警察局鑑定書，
      足以佐證被告有附表編號1 至5 所示之偽造私文書犯行，
      該申請於90年8 月7 日經中興地政事務所承辦職員核定准
      予登記，亦即完成所有權移轉登記，且附表編號1 至2 與
      附表編號3 至5 之偽造丁○○印文明顯不同，顯係出於不
      同顆偽造印章所為等事實（見5028偵查卷附證物封套、第
      80、82至84、113 至114 頁）。
    (五)臺中市○○區○○段336 地號之土地登記第一類謄本影本
      1 紙，證明該土地自86年4 月9 日起即設有137 萬元之最
      高限額抵押權，權利人為復華商業銀行，債務人則為被告
      ，迄95年4 月13日（謄本列印日期）為止仍未塗銷（見50
      25偵查卷第54頁）
    (六)臺中市○○區○○段3985建號之建物登記第一類謄本影本
      1 紙，證明該建物自86年4 月9 日起即設有137 萬元之最
      高限額抵押權，權利人為復華商業銀行，債務人則為被告
      ，迄95年4 月13日（謄本列印日期）為止仍未塗銷（見50
      28偵查卷第53頁）。
三、被告之陳述：
    被告坦承伊為丁○○之妯娌，將如附表編號1 、2 所示不動
    產買賣契約書、授權書及「丁○○」印章1 顆一併交付林秀
    英，委由林秀英於90年8 月6 日前往臺中市中興地政事務所
    ，辦理系爭不動產之所有權移轉登記至丁○○名下，並請林
    秀英持上開「丁○○」印章，製作如附表3 至5 所示土地登
    記申請書、土地買賣所有權移轉契約書、建築改良物買賣所
    有權移轉契約書，送交中興地政事務所等情，惟堅決否認有
    何行使偽造私文書、使公務員登載不實之犯意或行為，辯稱
    ：系爭不動產買賣契約是伊與丁○○在峻平營造股份有限公
    司辦公室內合意訂立的，買賣契約書、授權書上「丁○○印
    」之印文均是丁○○將印章交給伊蓋用，買賣契約書上「丁○○」之署名也是丁○○所親簽，伊交給黃秀英之另1 顆「
    丁○○」印章也是丁○○所提供，事後丁○○因無法給付價
    金，曾依約請領印鑑證明交給伊，卻又反悔不配合將系爭不
    動產登記還給伊等語。
四、本院之判斷：
    (一)法律依據：
      1.刑事訴訟法第154 條第2 項：犯罪事實應依證據認定之
        ，無證據不得認定犯罪事實。
      2.最高法院61年台上字第3099號判例：被害人之陳述如無
        瑕疵，且就其他方面調查又與事實相符，固足採為科刑
        之基礎，倘其陳述尚有瑕疵，而在未究明前，遽採為論
        罪科刑之根據，即難認為適法。
      3.最高法院76年台上字第4986號判例：認定犯罪事實所憑
        之證據，雖不以直接證據為限，間接證據亦包括在內，
        然而無論直接或間接證據，其為訴訟上之證明，須於通
        常一般之人均不致有所懷疑，而得確信其為真實之程度
        者，始得據為有罪之認定，倘其證明尚未達到此一程度
        ，而有合理之懷疑存在時，事實審法院復已就其心證上
        理由予以闡述，敘明其如何無從為有罪之確信，因而為
        無罪之判決，尚不得任意指為違法。
    (二)證據能力之認定：
      1.丁○○於94年11月24日、95年11月15日偵查中所為供述
        （見94年度偵字第20458 號卷【下稱20458 偵查卷】第
        85至86頁、5028偵查卷第98頁），固均屬刑事訴訟法第
        159 條之1 第2 項所謂「被告以外之人於偵查中向檢察
        官所為之陳述」，惟對被告而言，丁○○係立於證人之
        地位陳述，亦無不得令具結之情形，應踐行證人之證據
        調查程式，檢察官卻未依法令其具結作證，依刑事訴訟
        法第158 條之3 規定，前開陳述均不得作為證據。
      2.卷內其餘被告以外之人於審判外之言詞或書面陳述，經
        檢察官、被告及其辯護人於審判程序一致同意作為證據
        （見審理卷第23、28頁），並經本院審酌作成時之情況
        認為適當，依刑事訴訟法第159 條之5 第1 項規定，均
        得為證據。
      3.內政部警政署刑事警察局95年12月1 日刑鑑字第095017
        5343號鑑定書（見5028偵查卷第113 至114 頁），屬刑
        事訴訟法第206 條之鑑定報告，依同法第159 條第1 項
        之除外規定（參照該條立法理由），亦得為證據。
    (三)無罪之理由：
      1.被告係丁○○之妯娌，將如附表編號1 、2 所示不動產
        買賣契約書、授權書及「丁○○」印章1 顆一併交付林
        秀英，委由林秀英於90年8 月6 日前往臺中市中興地政
        事務所，辦理系爭不動產之所有權移轉登記至丁○○名
        下，並請林秀英持上開「丁○○」印章，製作如附表3
        至5 所示土地登記申請書、土地買賣所有權移轉契約書
        、建築改良物買賣所有權移轉契約書，送交中興地政事
        務所承辦職員審核附卷，使中興地政事務所承辦職員依
        其檢附文件及所為之申請，將上開所有權移轉之事項登
        載於職務上所掌之土地登記簿上等事實，為被告所不否
        認，與證人丁○○、林秀英證述之情節相符，並有系爭
        不動產買賣契約書、授權書、臺中市中興地政事務所95
        年2 月20日函檢送之該所90年收件字第273500號登記申
        請書及各項附件（見5028偵查卷第78至90頁）在卷可佐
        ，均堪先予認定。準此，如附表編號1 至5 所示文書，
        是否均在丁○○不知情且未同意之情況下製作，即為本
        件之關鍵所在。
      2.公訴人主張被告偽造上開文書所持主要論據，係前揭內
        政部警政署刑事警察局鑑定結果，認如附表編號1 所示
        不動產買賣契約書上「丁○○」署名與本件歷次警詢及
        偵訊筆錄上丁○○親簽之署名筆跡不相符。經查，前揭
        鑑定書固載明經該局鑑識科（印文組）使用「放大及特
        徵比對法」為鑑定，「甲（即系爭不動產買賣契約書上
        「丁○○」署名）之『黃』字連筆、收筆方式及書寫字
        型均與乙（即本件歷次警詢及偵訊筆錄上丁○○親簽之
        署名）之『黃』不相符」、「甲之『水』字與收筆方式
        與乙之『水』字不相符」、「甲之『禦』字起筆、收筆
        、連筆及佈局方式均與乙之『禦』字不相符」，因而獲
        致「甲與乙不相符」之鑑驗結果等情（見5028偵查卷第
        113 至114 頁），惟本件於偵查中檢察官函請內政部警
        政署刑事警察局鑑定並獲得如上結論以前，曾先行函請
        憲兵司令部刑事鑑識中心就「秦偉股份有限公司監察人
        願任同意書」上「丁○○」署名與丁○○等人偵訊時當
        庭所簽「丁○○」署名筆跡是否相符為鑑定，當時憲兵
        司令部刑事鑑識中心覆稱：「送鑑比對資料僅當庭字跡
        ，無平日字跡參考，可供比對資料不足，致無法比對」
        （見5028偵查卷第57、61、62頁），由此可見檢察官所
        提供之筆跡資料，是否適合與疑似偽造之「丁○○」署
        名進行比對，據以鑑定彼此是否相符，於不同鑑定機關
        之間，已有歧異之看法，而憲兵司令部刑事鑑識中心前
        揭函文檢附之「文書比對資料蒐集要項」中明確揭示：
        「蒐集檢體筆跡時所需留意的重點，列舉如下：一、平
        日字跡：（一）蒐集與問題文書同時期之書寫字跡，因
        其書寫之個性、慣性變異較小…。（二）忌蒐集與問題
        文書時間相距過大之書寫字跡…因該類字跡大多已脫其
        書寫之個性、慣性…。…二、當庭字跡（力求下列事項
        ）：…（七）考慮該直寫、橫寫、字之大小等，需與問
        題文書相同。可能的話，事先準備好與問題文書同樣格
        式之紙張，並且令其在此紙上書寫（將問題文書的記載
        文字部分塗掉，再加以影印亦可）。（八）在紙張上書
        寫文字時，要分別書寫，不可讓其在一張紙上反覆的書
        寫文字。此乃因都寫在一張紙上會受到之前所寫文字的
        影響（例如參考之前所寫的文字，變更書寫方式）。…
        即便筆跡並非書寫者本人的筆跡，仍有不少案例，是書
        寫人改變了自己的筆跡習慣後書寫…」（見5028偵查卷
        第62至64頁）等有關筆跡鑑定之專業經驗法則，然系爭
        不動產買賣契約書係於90年6 月5 日書立，其上「丁○○」署名係直寫，檢察官提供內政部警政署刑事警察局
        比對、由丁○○親簽之署名，書寫時間均在93年9 月以
        後，距離「問題文書」書寫之時間至少3 年，且其中附
        件3 、4 、6 均係橫寫，附件5 係在同一張紙上反覆書
        寫，對照上述專業經驗法則，以本件檢察官提供之資料
        與系爭不動產買賣契約書為筆跡鑑定，是否仍能獲致精
        確、客觀而具說服力之結論，實存有相當之疑問，又證
        人丁○○已於審理中自承系爭不動產買賣契約書上「丁○○」之署名「是我筆跡沒有錯」、「看起來是我簽的
        」、「我每次去跟乙○○請款時，我簽的名字也是這樣
        」、「我認為是我的筆跡」（見審理卷第104 至106 頁
        ），衡情個人書寫字跡特殊之處，應以自身最為清楚，
        丁○○到庭所述尚且與前揭鑑定結果不符，前揭鑑定書
        之證明力因而更值懷疑。綜上所述，徒憑前揭鑑定結果
        ，應不足以認定系爭不動產買賣契約書上「丁○○」之
        署名並非丁○○親自簽署之事實。
      3.證人丁○○雖於警詢、偵查中及本院審理時一再指證伊
        未曾向被告購買系爭不動產，系爭不動產是在伊不知情
        之情況下移轉登記為伊所有等情，公訴人亦據此論斷被
        告有行使偽造文書及使公務員登載不實之犯行。惟查，
        系爭不動產係於90年8 月8 日完成移轉登記，有前揭土
        地登記第一類謄本及建物登記第一類謄本各1 紙可稽，
        依丁○○於警詢及審理中所陳，其至遲於91年間接獲地
        價稅、房屋稅繳納通知單時即已知悉上情，但從未向稅
        捐機關表示異議或提出申訴，僅以電話向被告確認，此
        後便陸續將接獲之稅捐繳納通知單轉交被告處理（見20
        458 偵查卷第20頁、審理卷第92頁），倘若丁○○全然
        不知系爭不動產從何而來，亦不願見系爭不動產登記在
        自己名下，豈有於事發第一時間不向稅捐機關查證，即
        聯想到被告，復不問明被告移轉原因或積極要求被告辦
        理塗銷登記，便將稅單交由被告繳納，形同默認此一登
        記狀態之理？況前述情形，恰與系爭不動產買賣契約書
        第5 條「關於本件不動產之各項稅款（包括房屋稅、地
        價稅、水電費等），買賣標的物甲方（即丁○○）未付
        清總價款，皆由乙方（即被告）負擔」之約定相符，自
        可令人合理懷疑丁○○不過是依照契約行事，實際上早
        已與被告就系爭不動產買賣達成合意。再者，觀諸苗栗
        縣頭份鎮戶政事務所96年8 月28日頭鎮戶字第09600023
        39號函所檢送之印鑑登記證明申請書及被告所提出、苗
        栗縣頭份鎮戶政事務所依前揭申請而核發之90年10月23
        日戶印證字第0006717 號「丁○○」印鑑證明（見審理
        卷第31、37頁），可知丁○○確曾於系爭不動產完成移
        轉登記後3 個月內之90年10月23日向苗栗縣頭份鎮戶政
        事務所申請印鑑證明1 件，後該印鑑證明由被告持有，
        丁○○於審理中卻無法清楚交代當時申請印鑑證明之用
        途（見審理卷第97頁），則被告所辯：因丁○○無法給
        付價金，才依系爭不動產買賣契約書第9 條「甲方於買
        賣登記完成日參個月內，如未付予乙方頭期款，則甲方
        需向戶政機關申請印鑑證明正本交予乙方，以維乙方權
        利」之約定，請領印鑑證明交給伊，俾便日後辦理塗銷
        登記乙節，應屬可採，由此益徵丁○○可能知悉且同意
        系爭不動產買賣契約書之相關約定內容。此外，證人丙○○、甲○○於本院審理時一致證述曾見聞被告與丁○○在被告住處（即峻平營造股份有限公司所在地）談論
        不動產買賣事宜，其中丙○○證稱：系爭不動產買賣契
        約書係伊受被告之託，自網路下載類似契約書，參考被
        告所擬草稿繕打並列印後，再依被告與丁○○之意思適
        度修改而成的，且由談話內容得知雙方是在討論交易臺
        中房子之事等語；甲○○亦證稱：伊去被告住處請領工
        程款，正好聽到被告與丁○○在討論買賣房子之事，也
        看到丙○○拿文件給2 人，伊是等到在場之人討論完才
        結算工程款等情（見審理卷第109 至130 頁），在在支
        持被告有關系爭不動產買賣契約書係其與丁○○當面簽
        立之辯詞，而與丁○○所稱未曾與被告談論買賣系爭不
        動產或見過系爭不動產買賣契約書之情節不符，準此，
        並參酌前述客觀情事，被告所辯丁○○與其合意訂立買
        賣契約乙節，應非無據，丁○○所為指證之真實性則容
        有疑問，不足以據為對被告不利之認定。
      4.公訴人於論告時指出：系爭不動產於90年間之市值應僅
        有60至70萬元，且設定100 多萬元之抵押權，丁○○未
        曾去看過房子，不知房屋地段及現況，不可能貿然以15
        0 萬元之顯不合理價格向被告購買，系爭不動產買賣契
        約約定頭期款尚未付清即先行過戶，亦不合一般交易情
        形等語，似言之成理。然本院查：被告與丁○○為妯娌
        關係，兩家原本感情甚篤，且均經營工程行，長年彼此
        生意往來，丁○○幾乎每天晚上都到被告住處，此為丁○○證述明確之事實（見審理卷第91、94、95、104 、
        107 頁），以案發當時丁○○與被告關係之親密，互動
        之頻繁，若2 人買賣對方名下之不動產，其情況自當有
        別於一般交易相對人因素昧平生故錙銖必較、唯恐權益
        受損之情形，或係本於信任，或係出於好意，丁○○願
        以高於市場行情之價格及較優惠、寬鬆之條件向被告承
        購系爭不動產，仍屬可以合理想見之事，並非絕無可能
        。其次，系爭不動產雖於頭期款20萬元付清前即已辦妥
        移轉登記，惟依系爭不動產買賣契約書第4 條、第5 條
        、第6 條等約定內容，縱使完成過戶，於總價款付清前
        ，賣方仍保有占有、使用系爭不動產之權利，並負責保
        管辦理過戶後之書類文件、建物所有權狀、土地契約所
        有權狀等物品，如買方未付清總價款，亦須配合辦理塗
        銷登記，並非僅保障任何一方之權益，尚不至於有顯失
        公平之情形，如此自不能排除預先辦妥移轉登記乃雙方
        當事人基於特殊考量需求所達成共識之可能性，要難以
        此推論系爭不動產買賣契約為其中一方所偽造。再次，
        若系爭不動產買賣契約約定之價金誠如公訴人所指高於
        市價4 、5 倍，公訴人既認丁○○未曾去看過房子，不
        知房屋地段及現況，丁○○復自陳其教育程度僅有國小
        畢業，識字不多（見審理卷第89頁），證人丙○○、甲○○一致證稱見聞丁○○與被告討論買賣不動產之事，
        丁○○又於過戶後不久有請領印鑑證明交予被告之疑似
        反悔不願付款舉動，均有如前述，凡此種種綜合以觀，
        本件亦可以合理懷疑為係被告利用丁○○對其之信賴欺
        騙丁○○，丁○○一時不察，才同意以高價向其購買系
        爭不動產（是否涉犯詐欺取財罪嫌，非起訴效力所及，
        自非本院審判之範圍），而未必係被告冒用丁○○之名
        義辦理移轉爭記。是公訴人前開所陳，仍不足資為認定
        被告有偽造私文書、使公務員登載不實等犯行之積極理
        由。
      5.末查，檢察官起訴書認被告犯罪之動機為「疑似為隱匿
        其名下不動產」，惟被告於案發當時究竟有何隱匿其名
        下不動產之原因或疑似原因？未據公訴人為任何進一步
        之說明。雖依系爭不動產建物、土地登記第一類謄本所
        示，系爭不動產共同設定本金最高限額137 萬元之抵押
        權予復華商業銀行股份有限公司（現為元大商業銀行股
        份有限公司）（見5028偵查卷第53、54頁、審理卷第51
        至54頁），經本院向元大商業銀行股份有限公司函詢結
        果，被告於86年5 月3 日以系爭不動產為擔保向該銀行
        貸款之金額為114 萬元，目前餘欠74萬元，自93年12月
        至96年10月均正常攤還本息，並無給付遲延遭計收遲延
        利息或違約金之情況，有該銀行96年10月26日函暨所附
        放款授信案件概況表、放款交易往來明細表可參（見審
        理卷第57至63頁），無從據以推測被告於90年間有無力
        償還貸款本息，而需將系爭不動產移轉他人名下以免遭
        強制執行之情況。又由證人丁○○於審理中證稱：「我
        以前是他每次一直催我說叫我把房子過戶還給他，就是
        我忙，我都禮拜天才有休息，禮拜天休息又沒辦法去過
        戶，本來就要過戶還給他，很久就要過戶還給他」等語
        （見審理卷第108 頁），可證系爭不動產移轉登記為丁○○所有後，被告曾屢次要求丁○○返還，倘被告確因
        有隱匿系爭不動產之需求而擅自過戶系爭不動產，以其
        與丁○○當時之交情，大可請求丁○○默認此一行為，
        協助其隱匿財產，何以又完全不顧原先隱匿之需求，三
        番兩次欲將系爭不動產過戶回自己名下？況且衡諸社會
        常情，為隱匿財產所為不動產所有權移轉登記，多係借
        名性質之信託登記或通謀虛偽意思表示之假買賣登記，
        不論何者，出名之受託人或為虛偽意思表示之買受人，
        均屬明知且願配合委託人或出賣人辦理相關手續之人，
        否則委託人或出賣人事後另須承擔無法順利取回不動產
        之風險，孰敢為之？而以本件被告與丁○○於案發當時
        之密切關係，若被告真有隱匿財產之需求，綜觀系爭不
        動產買賣契約書之約定，於付清總價款前，除辦理所有
        權移轉登記外，一切權利現況幾無異動，自亦可合理懷
        疑係丁○○配合被告簽訂系爭不動產買賣契約、提供印
        章辦理相關手續，以買賣之名義，將系爭不動產移轉登
        記為丁○○所有，換言之，如附表1 至5 所示文書，是
        在丁○○同意、授權之情況下製作，被告所為仍不該當
        偽造私文書或行使偽造私文書之罪名。至於被告假設與
        丁○○通謀虛偽意思表示，進而使不知情之地政事務所
        承辦職員依其檢附文件及所為之申請，將上開所有權移
        轉之不實事項登載於職務上所掌之土地登記簿上，是否
        成立使公務員登載不實之罪名，因前述假設情形中丁○○為共同正犯，本件公訴意旨則謂丁○○為不知情之被
        害人，兩者情節顯然不同，難認為同一事實，是本院無
        從併予審判認定，併此說明。
      6.綜上各節說明，公訴人所提出之證據及指出證明之方法
        ，不足以說服本院形成確信被告有罪之心證，本件尚存
        有前述諸多合理之懷疑，可認被告並無公訴人所指犯行
        ，揆諸前揭法律規定及判例意旨，被告犯罪自屬不能證
        明，應諭知無罪之判決。
五、適用之法律：
    刑事訴訟法第301 條第1 項。
本案經檢察官洪清秀到庭執行職務。
中　　華　　民　　國　　96　　年　　12　　月　　28　　日
                  刑事第一庭    審判長法　官  蔡志宏
                                      法  官  吳國聖
                                      法  官  羅貞元
以上正本證明與原本無異。
如不服本判決，應於判決送達後10日內向本院提出上訴狀（應抄
附繕本），其未敘述上訴理由者，應於上訴期間屆滿後20日內補
提理由書狀於本院，上訴於臺灣高等法院臺中分院。告訴人或被
害人如對於本判決不服者，應具備理由請求檢察官上訴，其上訴
期間之計算係以檢察官收受判決正本之日期為準。
                                      書記官  王月香
中　　華　　民　　國　　97　　年　　1 　　月　　7 　　日
附表：
┌──┬────┬───────────────────┬──────┐
│編號│文書名稱│文書內容                              │備考        │
├──┼────┼───────────────────┼──────┤
│1   │不動產買│日期載為90年6 月5 日、買賣金額載為新臺│上有「丁○○│
│    │賣契約書│幣150 萬元、買賣標的包括臺中市西屯區中│印」之印文4 │
│    │        │仁段：                                │枚、「丁○○│
│    │        │(1)336地號土地（權利範圍178/100000）   │」之署名1 枚│
│    │        │(2)3985建號建物（權利範圍全部）        │            │
│    │        │(3)3702建號建物（權利範圍197/100000）  │            │
├──┼────┼───────────────────┼──────┤
│2   │授權書  │日期載為90年6 月5 日、載有「茲授權委託│上有「丁○○│
│    │        │乙○○小姐全權代理本人，與代書辦理座落│印」之印文1 │
│    │        │於台中市西屯區之房地產，依買賣契約書所│枚          │
│    │        │有約定，辦理登記買賣、過戶等一切相關事│            │
│    │        │宜，代為全權處理」等文字              │            │
├──┼────┼───────────────────┼──────┤
│3   │土地登記│收件日期載為90年8 月6 日、權利人載為黃│上有「丁○○│
│    │申請書  │水禦、義務人載為乙○○                │」之印文3 枚│
├──┼────┼───────────────────┼──────┤
│4   │土地買賣│土地標示載為臺中市○○區○○段336 地號│上有「丁○○│
│    │所有權移│、權利範圍178/100000；承買人載為丁○○│」之印文3 枚│
│    │轉契約書│、出賣人載為乙○○                    │            │
├──┼────┼───────────────────┼──────┤
│5   │建築改良│建物標示載為臺中市○○區○○段3985建號│上有「丁○○│
│    │物買賣所│、權利範圍全部；同段3702建號、權利範圍│」之印文3 枚│
│    │有權移轉│197/100000；承買人載為丁○○、出賣人載│            │
│    │契約書  │為乙○○                              │            │
└──┴────┴───────────────────┴──────┘
